臺灣高等法院交通事件裁定　　　　　 100年度交抗字第1473號
抗　告　人
即受處分人　楊　梨
上列抗告人因違反道路交通管理處罰條例案件，不服臺灣新竹地
方法院，中華民國100年10月17日所為第一審裁定（100年度交聲
字第335號），提起抗告，本院裁定如下：
    主  文
抗告駁回。
    理  由
壹、原裁定以：
一、按駕駛人駕駛汽車（依道路交通管理處罰條例第3 條第8 款
    規定，包括機器腳踏車即機車），應遵守道路交通標誌、標
    線、號誌之指示；汽（機）車行駛至交岔路口，其行進、轉
    彎應遵守燈光號誌或交通指揮人員之指揮，道路交通安全規
    則第90條、第102 條第1 項第1 款分別規定甚明。又道路交
    通標誌標線號誌設置規則第206 條規定，行車管制號誌顯示
    圓形紅燈，意義為車輛面對圓形紅燈時禁止通行，並且不得
    超越停止線或進入路口。次按汽（機）車駕駛人，駕駛執照
    逾有效期間仍駕車者，處新臺幣（下同）1,800元以上3,600
    元以下罰鍰，並禁止其駕駛及扣繳駕駛執照，道路交通管理
    處罰條例第22條第1項第7款、第2 項定有明文。再按汽（機
    ）車駕駛人，行經有燈光號誌管制之交岔路口闖紅燈者，處
    1,800元以上5,400元以下罰鍰；又汽（機）車駕駛人違反第
    53條規定者，除依原條款處罰鍰外，並記違規點數3 點，道
    路交通管理處罰條例第53條第1項、第63條第1項第3 款，分
    別定有明文。末按道路交通事件處理辦法第18條規定，法院
    認為聲明異議無理由者，應以裁定駁回之。
二、原處分機關交通部公路總局新竹區監理所（下稱新竹區監理
    所）處分意旨略以：異議人即受處分人楊梨於民國100年5月
    3日晚間7時20分許，在新竹縣竹北市○○○路、博愛街口騎
    乘車牌號碼FG3-560 號普通重型機車，因有「闖紅燈（中正
    東路向左轉博愛街）、駕照逾期（有效日期99.12.15）之違
    規行為，遭新竹縣警察局竹北分局警員陳柏熹以竹縣警交字
    第E00000000 號舉發違反道路交通管理事件通知單（下稱舉
    發通知單）逕行舉發。異議人不服提出申訴，經新竹區監理
    所函詢原舉發單位結果，仍認異議人確有前開違規行為，新
    竹區監理所乃於100年8月23日以竹監營字第裁50-E00000000
    號裁決書，依道路交通管理處罰條例第53條第1 項、第22條
    第1項第7款、第2項（原裁決書漏引第2項）之規定，裁處異
    議人罰鍰3,600元整、駕駛執照扣繳，並依第63條第1項第3
    款（原裁決書漏引第3款）記違規點數3點等語。
三、聲明異議意旨略以：交通警員陳伯熹先生以個人喜好及觀點
    來執法，卻未以法規為依歸，異議人舉證如下：(1)監視器看
    到的是對方車道（異議人騎車方向背面）的紅綠燈，異議人
    騎車是看前方的紅綠燈，有照片為證（如異議狀附件），請
    提出博愛街的監視器複檢較為清楚，也可以看出對方車輛是
    否有違規。(2)那天異議人看到紅綠燈有停，確定綠燈才過，
    當時跟異議人同方向的人也一起走，難道他們也看錯了嗎？
    (3)沒有照片為證。(4)異議人經常路過該路口，就有多次故障
    ，有一次異議人拿攝影機紀錄；又有一次異議人就一直站在
    那裡觀看故障原因，不久發現有人在操作紅綠燈，異議人就
    記下此人車號為8628-PP 。(5)一般人騎車等待紅綠燈的時候
    ，有時快、有時慢，異議人認為交警會依交通流量調整快慢
    。為此，請法院撤銷原處分等等。
四、經查：
（一）依上開聲明異議意旨可知，異議人僅就本件違規事實中之
      「駕車行經有燈光號誌管制之交岔路口闖紅燈」違規行為
      聲明異議，而未就「駕駛執照逾有效期限仍駕車」之違規
      行為表示不服，是本院僅就此部分審酌，原裁決有關「駕
      駛執照逾有效期限仍駕車」，違反道路交通管理處罰條例
      第22條第1 項第7 款之規定，則不在本院審酌之列，合先
      敘明。
（二）本件異議人楊梨騎乘上開普通重型機車於100年5月3 日晚
      上7 時20分許，行經新竹縣竹北市○○○路、博愛街口有
      燈光號誌管制之交岔路口闖紅燈，為警逕行舉發等事實，
      有上開舉發通知單、裁決書各1 份附卷可憑。異議人固坦
      承於上開時、地騎乘上開車輛之事實，惟於異議狀中主張
      監視器只拍到其背向之紅綠燈而未拍到其前方之紅綠燈、
      舉發員警未有照片為證及該路口號誌多次故障等等。惟查
      ，依警方所提供之該違規路口之監視器錄影畫面及其翻拍
      之彩色照片可知，異議人確有於100年5月3日晚上7時19分
      33、34秒時騎乘上開普通重型機車至中正東路口，當時其
      行向之正前方號誌顯示為紅燈，而異議人於路口斑馬線上
      停等紅燈時，顯已逾越停止線，而於7 時20分14至25秒時
      異議人起步行駛左轉博愛街，並已進入路口，而當時與其
      同方向之其他機車仍靜候停等紅燈，至7 時20分26秒其行
      向之正前方號誌轉換為綠燈時，其他機車才開始起步行駛
      ，而僅有異議人係採取闖越紅燈之違規駕駛行為等情；以
      及自上開監視器錄影畫面及其翻拍彩色照片觀之，異議人
      違規當時該路口之號誌燈時相由紅轉綠，運作正常並無故
      障之情形，此均有新竹縣政府警察局竹北分局100年9月19
      日竹縣北警交字第1005006739號函暨其檢附之路口監視器
      及號誌運作錄影光碟、監視器錄影畫面及其翻拍彩色照片
      （見原審卷第16至30頁）在卷可證，是異議人確於上開時
      、地有「駕車行經有燈光號誌管制之交岔路口闖紅燈」違
      規行為之事實，足堪認定，其所辯顯係事後卸責之詞，要
      無可採。至異議人另稱曾見有人於該路口操作號誌燈及員
      警應會依交通流量調整快慢等等，核與本件無關，尚不足
      據以為對異議人有利之認定，附此敘明之。
五、綜上所述，異議人既有前開違規事實，原處分機關據以援引
    道路交通管理處罰條例第53條第1項、第22條第1項第7 款、
    第2項及第63條第1項第3款之規定，裁處異議人罰鍰3,600元
    、駕駛執照扣繳，並記違規點數3 點，經核尚無不合，異議
    人指摘原處分不當，為無理由，應予駁回。
貳、經核原裁定上開認事用法，洵無違誤。抗告意旨略以：抗告
    人行車係遵行前方的號誌燈，而不是背向左方車道的紅綠燈
    ，又抗告人行車時確實在變換燈號時才發動，並未有闖紅燈
    的行為，而陳交警所提供的相片，是嫁接的紅綠燈違規相片
    ，與抗告人在左方車道遵行的紅綠燈號誌不同，且抗告人目
    前因車禍骨折無法工作，家境困難無法申請交通事故鑑定，
    爰提起抗告，懇請法官能公平裁判云云。惟查，稽核警方所
    提供之該違規路口之監視器錄影畫面及其翻拍之彩色照片，
    抗告人確有闖越紅燈之違規駕駛行為，透過該連續動作之相
    片顯示甚明，當時如非紅燈，何以其他騎士均停留原地未動
    ，獨見抗告人一人騎車穿越十字路口，足見係其闖紅燈，彰
    彰明甚，其餘亦詳如原裁定理由所述，並有新竹縣政府警察
    局竹北分局100年9月19日竹縣北警交字第1005006739號函暨
    其檢附之路口監視器及號誌運作錄影光碟、監視器錄影畫面
    及其翻拍彩色照片附卷足稽（見原審卷第16至30頁）。抗告
    所辯洵屬卸責之詞，不足採取。又抗告人上開闖越紅燈之違
    規事證既明，亦無再經交通事故鑑定之必要，併予敘明。從
    而，原審裁定駁回抗告人不服原處分關於闖越紅燈違規行為
    部分之聲明異議，經核並無不當，抗告意旨仍執陳詞，指摘
    原裁定不當，為無理由，應予駁回。
據上論結，依道路交通事件處理辦法第25條，刑事訴訟法第412
條，裁定如主文。
中    華    民    國    100    年   11    月     8    日
                  刑事第二十二庭審判長法  官  郭雅美
                                      法  官  洪于智
                                      法  官  陳志洋
以上正本證明與原本無異。
不得再抗告。
                                      書記官  陳珮茹
中    華    民    國    100    年   11    月     8    日